【裁判字號】    94,訴,1137
【裁判日期】    950407
【裁判案由】    拆屋還地等
【裁判全文】
臺灣板橋地方法院民事判決              94年度訴字第1137號
原      告  甲○○
            乙○○
                        樓
共      同
訴訟代理人  劉紀翔律師
被      告  丁○○
                        台北縣三重市○○街125巷93號2樓
            丙○○○
共      同
訴訟代理人  施竣中律師
上列當事人間請求拆屋還地等事件，經本院於民國95年4月7日言
詞辯論終結，判決如下：
    主  文
被告丁○○應將坐落臺北縣三重市○○段一○六四地號土地上如
附圖所示面積三十二點九七平方公尺之建物（即門牌號碼臺北縣
三重市○○街一二○巷八弄三九號房屋）拆除，將該部分土地返
還與原告。並自民國九十四年五月十四日起至交還土地之日止，
按月給付原告新臺幣壹仟肆佰捌拾肆元。被告丙○○○應自上開
建物遷出。
被告丁○○應給付原告新臺幣柒仟伍佰元，及自民國九十四年五
月十三日起至清償日止，按週年利率百分之五計算之利息。
原告其餘之訴駁回。
訴訟費用由被告丁○○負擔二分之一，餘由原告負擔。
本判決第一項及第二項於原告以新臺幣伍拾柒萬柒仟元、新臺幣
貳仟伍佰元供擔保後，得假執行；但被告如就本判決第一項以新
臺幣壹佰柒拾參萬壹仟伍佰捌拾貳元為原告供擔保後，得免為假
執行。被告丁○○如就本判決第二項以新臺幣柒仟伍佰元為原告
供擔保後，得免為假執行。
原告其餘假執行之聲請駁回。
    事實及理由
一、原告於訴狀繕本送達後，於民國94年11月3 日提出民事準備
    狀，追加請求被告給付相當於租金之不當得利，其應受判決
    事項之聲明經追加及減縮後為：「（一）被告丁○○應將系
    爭土地上如附圖所示面積32.97 平方公尺之建物（即門牌號
    碼台北縣三重市○○街120 巷8 弄39號房屋）拆除，將該部
    分土地返還原告。並自起訴狀繕本送達翌日起至交還土地之
    日止，按月給付原告2,967 元。被告丙○○○並應自上開建
    物遷出。（二）被告丁○○應給付原告7,500 元及自94年5
    月13日起至清償日止，按週年利率5%計算之利息。（三）願
    供擔保，請准宣告假執行」，係屬應受判決事項聲明之減縮
    ，並為訴之追加，被告無異議而為本案之言詞辯論，應視為
    同意該追加，合先敘明。
二、原告主張：
（一）系爭坐落台北縣三重市○○段1064地號土地（以下簡稱「
      系爭土地」），原為原告之父林阿標所有，被告丁○○於
      民國42年間向原告之父承租系爭土地，興建門牌號碼台北
      縣三重市○○街120 巷8 弄39號房屋（以下簡稱「系爭建
      物」），約定租金每年新臺幣（下同）1,500 元。詎因被
      告丁○○積欠十餘年之租金未付，原告之父乃於86年1 月
      15 日 以三重2 支郵局第28號存證信函通知被告支付欠租
      、調漲租金、並先期通知終止租約。被告丁○○獲悉後，
      雖曾於同年2 月28日和其他土地承租人共同與林阿標委託
      之原告甲○○討論租金調漲等事宜，惟對於所欠租金及嗣
      後到期之租金，始終未予支付。嗣後，原告之父於91年11
      月間因病過世，系爭土地經林阿標之全體繼承人為遺產之
      分割，由原告2 人繼承，應有部分各二分之一，系爭土地
      之租賃關係，並隨同土地進行分歸原告繼承。原告繼承系
      爭土地及租賃關係後，因丁○○自86年3 月間起至94年3
      月間止之租金迄未給付，乃於94年4 月25日以三重中山路
      郵局第2044號存證信函催告丁○○於同年5 月12日前給付
      ，被告竟不置理，原告再於94年5 月13日以三重中山路郵
      局存證信函對被告為終止租約之意思表示，本件租約既經
      終止，依據民法第767 條前段之所有物返還請求權，被告
      丁○○自應將地上建物拆除，並將占有之系爭土地返還原
      告。又系爭建物另有被告丙○○○占有使用，丙○○○自
      亦應自系爭建物遷出。
（二）被告丁○○無權占有原告之土地，依社會通常之觀念，可
      獲得免於支付租金之利益，致原告受有損害，依民法第17
      9 條之規定，原告自得請求被告丁○○返還其占用系爭土
      地相當於租金之不當得利。按查系爭土地位於台北縣三重
      市○○街內，鄰近同市○○路、環河快速路，與高速公路
      、台北橋等三重市○○道路、橋樑相接，交通便利，附近
      有三和市場、三重國小、光榮國小、光榮國中，生活機能
      良好，依土地法第105 條準用同法第97條、土地法施行法
      第25條、土地法第148 條之規定，系爭土地於94之公告地
      價為每平方公尺10,800元，有土地登記謄本可憑，爰請求
      被告丁○○自起訴狀繕本送達翌日起至交還系爭土地之日
      止，按月給付原告2,967 元（10,800元×32.97 平方公尺
      ×10 %÷12個月＝2,967 元）。
（三）被告自認本件租金為每年1500元，原告於94年4 月25日以
      三重中山路郵局第2044號存證信函，催告被告限於94年5
      月12日前繳清欠租，被告迄未支付，丁○○自應支付原告
      自89年3 月間起至94年3 月間止之租金計7,500 元（1,50
      0 元×5 年），及自94年5 月13日起至清償日止，按週年
      利率5%計算之利息。
（四）綜上，爰依所有物返還請求權及租賃法律關係，聲明：(1)
      被告丁○○應將系爭土地上如附圖所示面積32.97 平方公
      尺之建物（即門牌號碼台北縣三重市○○街120 巷8 弄39
      號房屋）拆除，將該部分土地返還原告。並自起訴狀繕本
      送達翌日起至交還土地之日止，按月給付原告2,967 元。
      被告丙○○○並應自上開建物遷出。(2)被告丁○○應給付
      原告7,500 元及自94年5 月13日起至清償日止，按週年利
      率5%計算之利息。
二、被告則抗辯：
（一）被告自承租系爭土地以來，均依照約定向出租人即原告之
      被繼承人林阿標提出給付。又被告丁○○與林阿標有工程
      迭有生意往來，有林阿標親簽之支票可稽，租金收據明白
      表示自49年2 月21日起至61年2 月21日地租完訖，足以證
      明林阿標與被告丁○○間確係因雙方認識且有生意往來，
      常以抵銷方法作為租金給付。然原告等先後於86年1 月15
      日及94年5 月13日分別以存證信函通知被告等「積欠地租
      已達十二年」、「君夫婦欠繳57年起迄今37年租金」等語
      ，明顯不符。
（二）被告一再表明有依約繳納租金之誠意，惟原告等始終未告
      知金額及匯款帳戶，致使被告等長久以來無法交付租金，
      此有被告存證信函可證，且上開信函已告知原告聯絡電話
      及地址，惟原告並未前來收取，並非可歸責於被告。雖然
      原告主張被繼承人林阿標曾於86年間以存證信函告知被告
      丙○○○將增加租金，被告本欲委託民意代表與其他承租
      人共同前往與林阿標討論租金調漲問題，卻遭原告以其身
      體狀況為由迴避，拒絕被告及其他承租人直接與林阿標見
      面，而僅由原告表示反對，由此可知，兩造既無合意增加
      租金且原告等亦未依法向法院提出增加租金之訴訟，承租
      人自無庸受到渠等存證信函之拘束。爾後因原告一家遷移
      致被告根本無法連絡，何況依據當時約定及往來習慣，均
      是由出租人林阿標本人到被告家中收取，並於字據上表示
      收取租金之意，此有收據為憑，嗣後乃因林阿標以債抵租
      及調漲租金不成，故未前來收取並非被告不願給付租金。
（三）系爭建物於42年興建，被告夫妻乃於49年結婚，於59年始
      為變更稅籍聲請，原告既於起訴肯認系爭租約於42年間即
      成立，則當時被告丙○○○根本尚未與丁○○結婚，與林
      阿標並不認識，足認被告丙○○○並非承租人。至於被告
      丙○○○與丁○○乃配偶關係，僅基於占有輔助人之地位
      占有，且並非自主占有，自無給付租金之義務甚明。故原
      告以來被告丙○○○應自上開建物為獨立請求並無理由
（四）系爭租賃關係為不定期限繼續契約，且係被繼承人林阿標
      及其繼承人違法提出增加租金之要求未果，而逕自拒絕前
      來收取現金，並非被告等積欠租金未繳。又原告乙○○於
      94年1 月15日之存證信函除無理指陳被告丙○○○欠繳租
      金達37年之久，亦聲明終止租賃契約並命被告等拆屋還地
      。首先被告業以存證信函表示願意給付租金，並無拒絕給
      付之意。且三重中山路郵局（答證4 號）之存證信函僅屬
      林阿標繼承人之一被告乙○○之意思表示，是否可以代表
      全體繼承人，並非無疑。是原告僅以原告之一乙○○個人
      名義催告及終止之意思表示，依法均不生效力，故本件租
      約既未消滅，原告訴請拆屋還地亦無理由。
（五）本件租賃契約出租人既自91年11月21日林阿標死亡之時起
      依法應由全體繼承人（原告甲○○、乙○○、訴外人林許
      月嬌、林麗雲、林丹卿等5 人）共同承受，本件租約「出
      租人」自斯時起即成為全體繼承人，並非原告2 人，則出
      租人於繼承開始後不論是催告給付租金、終止契約之意思
      表示，無論以對話或非對話方式為之，均需由全體繼承人
      共同為之，始生效力，惟本件不論催告或終止之意思表示
      均只由乙○○單獨為之，依法其就給付租金部份並無單獨
      受領權，其權利行使自難謂適法。
（六）綜上所述，原告終止權行使倘依法不生效力，兩造租約既
      然存在，原告再次重申同意繳納租金，請原告等其他繼承
      人共同前來收取，但原告直接訴請被告拆屋還地，自難謂
      允當，應予駁回。聲明：原告之訴駁回。如受不利之判決
      ，被告願提供擔保請准免為假執行宣告等語。
四、兩造不爭執之事實：
    原告主張系爭土地原為其父林阿標所有，被繼承人林阿標嗣
    於91年11月21日死亡，系爭土地由原告繼承。被告丁○○於
    42 年 間向原告之父承租系爭土地，於系爭土地上興建系爭
    建物，約定租金每年1,500 元之事實，業據提出土地登記簿
    謄本1 件、地籍圖1 件、現場照片5 幀為證（本院卷第8 、
    9 、33、51至52頁），被告並無爭執，堪信為真正，而系爭
    租賃法律關係並未約定期限，為兩造所不爭，是系爭租賃法
    律關係為未定期限租賃契約。
五、本件爭點與法院之判斷
    原告主張其繼承系爭土地及租賃關係後，因被告丁○○自86
    年3 月間起至94年3 月間止之租金迄未給付，乃於94年4 月
    25日以三重中山路郵局第2044號存證信函催告被告丁○○於
    同年5 月12日前給付，被告竟不置理，原告再於94年5 月13
    日以三重中山路郵局存證信函對被告為終止租約之意思表示
    之事實，業據提出三重2 支郵局第28號存證信函影本1 件、
    三重中山路郵局第2044號存證信函暨回執影本1 件、財政部
    臺灣省北區國稅局遺產稅繳清證明書影本1 件、三重中山路
    郵局存證信函影本1 件為證（本院卷第12至17、26頁），被
    告雖不爭執上開文書之真正，惟辯稱自49年2 月21日起至61
    年2 月21日之地租業已給付，惟爾後因原告一家遷移致被告
    根本無法連絡，何況依據當時約定及往來習慣，均是由出租
    人林阿標本人到被告家中收取，嗣後乃因林阿標以債抵租及
    調漲租金不成，故未前來收取，並非被告不願給付租金。又
    原告始終未告知金額及匯款帳戶，致使被告無法交付租金，
    且被告以存證信函告知原告聯絡電話及地址，惟原告並未前
    來收取，並非可歸責於被告。另系爭租賃契約自91年11月21
    日林阿標死亡之時起，依法應由全體繼承人（原告甲○○、
    乙○○、訴外人林許月嬌、林麗雲、林丹卿等5 人）共同承
    受，本件租約之出租人係全體繼承人而非原告2 人，則本件
    不論催告或終止之意思表示均只由原告乙○○單獨為之，依
    法其就給付租金部份並無單獨受領權，其權利行使自難謂適
    法云云。觀諸兩造之攻擊防禦方法，足見本件之爭點在於：
    (1)系爭租賃契約之出租人？(2)被告丁○○是否未繳付租金？
    (3)原告催告及終止系爭土地租約之意思表示是否合法？(4)被
    告丁○○是否負拆屋還地之義務？(5)被告丁○○是否為無法
    律上之原因，受有占有使用系爭土地之利益？茲分別審理論
    究如次：
（一）系爭租賃契約之出租人？
      被告辯稱系爭租賃契約自91年11月21日林阿標死亡之時起
      ，依法應由全體繼承人（原告甲○○、乙○○、訴外人林
      許月嬌、林麗雲、林丹卿等5 人）共同承受，本件租約之
      出租人係全體繼承人而非原告2 人云云，惟查，原告主張
      系爭土地經被繼承人林阿標之全體繼承人為遺產之分割，
      由原告繼承之事實，業據提出土地登記謄本1 件、確認書
      影本1 紙、遺產分割協議書影本1 件（本院卷第8 、84、
      147 、148 頁）為證。而參諸林阿標之繼承人林麗雲卿於
      本院94年度訴字第928 號原告甲○○2 人與被告吳宗祥2
      人間拆屋還地事件中證述：「我與林丹卿就拋棄權利。」
      等語；繼承人林丹卿則於同一事件證稱：「因為土地要繳
      很多稅金，都是我弟弟在負擔，土地又有被佔用」等語，
      有言詞辯論筆錄影本1 件附卷可稽（本院卷第161 至16 4
      頁）足見被繼承人林阿標之繼承人於分割遺產時，已將系
      爭租賃關係列入分割，並隨同系爭土地分歸原告繼承。準
      此，原告承受系爭租賃契約之出租人地位而行使權利、負
      擔義務。被告上開所辯，不足採信。
（二）被告丁○○是否未繳付租金？
  １、被告辯稱自49年2 月21日起至61年2 月21日之地租業已給
      付。另被告丁○○與原告之被繼承人林阿標於61年結算租
      金，以林阿標積欠被告丁○○2 萬元、發票日58年6 月12
      日、華南商業銀和平東路分行為付款人、面額9,078 元；
      發票日59年8 月19日、付款人華南商業銀行三重分行、面
      額15,200元之支票2 紙及工程款等債務，與租金債務抵銷
      等語，業據提出支票影本2 紙、租金收據影本1 紙為證（
      本院卷第71至73頁），原告則主張被告丁○○自86年3 月
      間起至94年3 月間止之租金迄未給付等語。經查，被告雖
      提出上開支票2 紙（本院卷第71、72頁），然原告否認該
      2 紙支票與被告應給付61年以後之租金有關。又上開2 紙
      支票所載金額共計24,278元（9,078+15,200=24,278 元）
      ，依租金每年1,500 元計算，亦僅得折抵16年之租金。又
      被告曾給付自49年2 月21日起至61年2 月21日之租金，既
      已兩造為不爭，則被告應舉證證明被告丁○○業已給付自
      76年2 月22日起至原告終止系爭租約時止之租金，其迄未
      舉證以實其說，所辯自難採信。準此以解，被告丁○○並
      未給付自76年2 月22日以後之租金予原告或其被繼承人林
      阿標。是以，原告主張就被告丁○○自89年3 月間起至94
      年3 月間止之租金迄未給付之事實，堪信為真正。
  ２、按「清償地，除法律另有規定或契約另有訂定，或另有習
      慣，或得依債之性質或其他情形決定者外，應依左列各款
      之規定：一、以給付特定物為標的者，於訂約時，其物所
      在地為之。二、其他之債，於債權人之住所地為之。」，
      民法第314 條定有明文。是本件租金之債之清償地，除法
      律另有規定或契約另有訂定，或另有習慣，或得依債之性
      質或其他情形決定者外，應於債權人之住所地為之。被告
      辯稱其因原告一家遷移以致無法與之聯絡，何況依據當時
      約定及往來習慣，均是由出租人林阿標本人到被告家中收
      取租金云云，雖據提出租金收據1 紙為證（本院院卷第73
      頁），惟上開收據僅記載「民國49年2 月21日起民國61年
      2 月21日止地租完訖，林阿標，丁○○先生」等內容，並
      無清償地點之記載，自難資為系爭租約之原出租人林阿標
      與被告丁○○合意由出租人林阿標至被告丁○○住處收取
      租金之認定。此外，原告就系爭租金之給付係屬往取之債
      ，並未再舉證以為證明，此部分抗辯自難信為真實。
  ３、被告辯稱因原告之父林阿標片面要求調整租金，又數度搬
      遷，自無從給付租金云云，雖據提出三重2 支郵局第28號
      存證信函影本1 件為證（本院卷第74、75頁），惟按債權
      人受領遲延，或不能確知孰為債權人而難為給付者，清償
      人得將其給付物，為債權人提存之。民法第326 條定有明
      文。縱認被告抗辯其與林阿標間因租金調整問題意見不一
      等情屬實，但亦無礙於被告丁○○依法應按期給付租金之
      義務，縱林阿標有拒絕受領或搬遷處所致有受領遲延情事
      ，亦應依法為林阿標辦理提存以為清償，自不得執之卸免
      給付義務。被告丁○○既未提出給付或未依法為提存，則
      其辯稱系爭租金給付之遲延，係屬不可歸責於伊之事由，
      即無足採。
（三）原告催告及終止系爭土地租約之意思表示是否合法？
      按租用建築房屋之基地，非因左列情形之一，不得收回：
      一、契約年限屆滿時。二、承租人以基地供違反法令之使
      用時。三、承租人轉租基地於他人時。四、承租人積欠租
      金額，除以擔保現金抵償外，達二年以上時。五、承租人
      違反租賃契約時。土地法第103 條定有明文。被告丁○○
      向林阿標承租系爭土地後，與林阿標約定之租金為每年1,
      500 元，被告丁○○並未給付自76年2 月22日以後之租金
      予原告或其被繼承人林阿標，業如前述，被告雖辯稱系爭
      租約之出租人係全體繼承人而非原告2 人，則本件不論催
      告或終止之意思表示均只由原告乙○○單獨為之，於法未
      合云云。惟查：
  １、系爭租賃法律關係由原告承受，有如前述，原告甲○○並
      授權原告乙○○代為處理系爭租賃權之相關事宜，亦據原
      告陳明。再參諸原告於94年4 月25日以三重中山路郵局第
      2044號存證信函催告被告丁○○於94年5 月12日前給付，
      並再於同年5 月13日以三重中山路郵局存證信函對被告為
      終止租約之意思表示等事實，有三重中山路郵局第2044號
      、三重中山路郵局（未載號碼）存證信函暨回執等影本各
      1 件附卷可稽（本院卷第12、15、16、26頁）。而上開號
      存證信函（本院卷第15、16、26頁），寄件人欄雖僅記載
      原告乙○○之姓名及地址，但於催告內容則分別表明：「
      ... 如以先父遺願上述地租字（應為「自」之誤，附此敘
      明）86年起每月5,000 元計算至94年已超過540,000 元，
      惟依法僅能催討5 年，君欠租300,000 元；另應補償該土
      地15年之價稅金35,000元，希於94年5 月13日前繳清。惟
      君如屆時書面聲明3 個月內拆屋還地，『我兄弟』可不追
      討欠租；或繳清欠租重訂租賃契約。... 」、「因君夫婦
      欠繳74年起迄今21年租金，經催繳仍不繳交，茲『本人兄
      弟』聲明終止租賃契約，請儘速拆除現有房屋歸還土地
      ... 」，已表明係原告2 人共同向被告丁○○催告繳納積
      欠租金，並為終止租約之意思表示，則被告執上開寄件人
      欄僅記載原告乙○○之姓名及地址，即認僅係原告乙○○
      個人為催告，即有誤會。又系爭租賃權經林阿標全體繼承
      人協議分割遺產，隨同系爭土地之所有權歸原告分得，已
      如前述，則原告2 人向被告丁○○催告給付租金，並為終
      止契約之意思表示，即無不合。被告抗辯系爭租賃權應為
      林阿標全體繼承人公同共有，僅由原告為催告並終止租賃
      契約，應不生效力云云，亦要無足採。
  ２、按公同共有之遺產，依民法第1152條規定，由繼承人中互
      推一人管理時，管理人當然有向承租人請求支付租金及返
      還租賃物之權，即使未互推一人管理，如得其他公同共有
      人之同意，亦得單獨行使此項權利。最高法院33年上字第
      344 號判例可資參照。原告之父林阿標之遺產經繼承人全
      體協議分割後，已非公同共有之遺產，已如上述。縱為公
      同共有之遺產，依上開判例意旨，亦非不得由共有人單獨
      向承租人行使權利，此觀民法第831 條、第828 條第2 項
      之規定自明，被告辯稱本件催告及終止租約均需由全體繼
      承人共同為之，原告之催告及終止租約難謂適法云云，實
      乏所據。綜上所述，被告丁○○迄未支付自89年3 月間起
      至94年3 月間止之租金，有如前述，丁○○積欠租金之總
      額，顯已達土地法第103 條所規定之兩年以上，原告據以
      於94年4 月25日以三重中山路郵局第2044號存證信函催告
      被告丁○○於94年5 月12日前給付，並再於同年5 月13日
      以三重中山路郵局存證信函對被告惟終止租約之意思表示
      ，自屬合法。
（四）按房屋之拆除為一種事實上之處分；未保存登記不動產之
      受讓人，法律上雖未取得所有權，但仍取得事實上之處分
      權，受讓人自有拆屋之權能。查系爭建物為未經保存登記
      之建物，係被告丁○○出資興建，為兩造所不爭，是應認
      被告丁○○就系爭房屋有事實上處分權，而有拆除之權能
      。又系爭租賃關係既因被告丁○○積欠租金達2 年以上，
      經原告終止而消滅，被告丁○○已無占有系爭土地之正當
      權源，則原告本於所有權人之地位，基於所有物返還請求
      權，請求被告丁○○將坐落系爭土地上如附圖所示面積計
      32.97 平方公尺之建物拆除，將該部分土地返還原告，並
      依租賃契約關係請求被告吳宗祥給付前所積欠自89年3 月
      間起至94年3 月間止之租金計7,500 元（1,500 ×5=7,50
      0）， 於法有據，應予准許。又系爭房屋雖係被告丁○○
      出資興建，惟以被告丙○○○名義辦理稅籍登記，而被告
      丙○○○復設立戶籍於系爭房屋，有戶籍謄本1 件附卷可
      稽（本院卷第49頁），足見被告丙○○○亦有占有使用系
      爭房屋之情事，準此以觀，原告據以請求被告丙○○○遷
      出系爭建物，為有理由，應予准許。
（五）又按不當得利之受領人，除返還其所受之利益外，如本於
      該利益更有所取得者，並應返還。但依其利得之性質或其
      他情形不能返還者，應償還其價額，民法第181 條定有明
      文。本件被告無合法權源使用上訴人所有土地，其所受利
      益為使用本身，此一利益依其性質不能返還，故應以「相
      當之租金」為其償還予上訴人之價額（前開最高法院61年
      台上字第1695號判例可資參照），此「價額」之計算，應
      依客觀交易價值定之，又不當得利為權益變動之公平衡量
      ，其目的僅在使受益人所受利益返還予受損人，與損害賠
      償之在於填補被害人所受損害為目的者，尚有不同，是以
      損害大於利益時，應以利益準，利益大於損害時，則應以
      損害為準。準此，在實務上，大多參酌土地法第105 條、
      第97條第1 項之規定，計算無權占有或使用他人土地所獲
      之利益，惟租用基地建築房屋租金之限制，依土地法第10
      5 條準用第97條之規定，以不超過土地申報價額年息10%
      為限，所謂土地價額，土地法施行法第25條規定，係指法
      定地價而言，即依土地法第148 條規定，係土地所有人依
      該法規定所申報之地價。又在平均地權條例施行區域，當
      係指土地所有人於地政機關舉辦規定地價或重新規定地價
      之時，其公告申報地價期間自行申報之地價，未於該期間
      內申報者，則以公告地價80% 為其申報地價而言，該條例
      第16條規定甚明。經查，系爭土地位於臺北縣三重市○○
      街內，鄰三重市○○路、環河北路，並有捷運沿三和路施
      工中，附近有學校、巿場，是以交通便利，生活機能良好
      等情，亦經原告陳明，並有三重市街道圖之影本1 份在卷
      可憑，認原告主張被告丁○○應給付原告相當於不當得利
      之租金，應以土地申報總價10% 計算，猶屬過高，應以5%
      為適當。而系爭土地於93年1 月之申報地價為每平方公尺
      10,800元，有原告提出之土地登記第二類謄本附卷足參，
      故被告丁○○自94年5 月14日起至返還系爭土地之日止，
      應按月給付原告相當於不當得利之租金為1,484 元（10,8
      00 X 32.97 X 5% ÷12=1,483.65 ，元以下四捨五入）。
（六）承前所述，原告依租賃契約關係請求被告丁○○給付前所
      積欠自89年3 月間起至94年3 月間止之租金計7,500 元，
      及自94年5 月14日起至清償日止，按週年利息5%計算之利
      息，並依民法767 條前段之所有物返還請求權，請求被告
      丁○○將坐落系爭土地上如附圖所示面積共計32.97 平方
      公尺之地上建物拆除，將占有之系爭土地返還原告，被告
      丙○○○並自上開建物遷出，並依不當得利返還請求權，
      請求被告丁○○自94年5 月14日起至返還系爭土地之日止
      按月給付1,484 元計算相當租金之利益，核屬正當，應予
      准許，逾上開範圍之請求，為無理由，應予駁回。
五、本件事證已臻明確，兩造其餘攻擊防禦方法，於本案判決之
    結果不生影響，爰不一一論列，併此敘明。
六、兩造分別陳明願供擔保，聲請宣告假執行或免為假執行，經
    核原告勝訴部分，並無不合，爰分別酌定相當之擔保金額，
    予以准許。原告敗訴部分，其假執行之請已失所附依，爰併
    予駁回之。
七、訴訟費用負擔之依據：民事訴訟法第79條、第85條第1項但
    書。
中    華    民    國    95    年    4     月    7     日
                  民事第二庭法  官  徐福晉
以上正本係照原本作成
如對本判決上訴，須於判決送達後20日內向本院提出上訴狀
中    華    民    國    95    年    4     月    7     日
                            書記官  劉怡欣


司法院資訊處製作；財團法人民間司法改革基金會備份。
